nl: Knutsellijm afwerking: Droogt amber/geel op; Droogt transparant op; Droogt doorschijnend op; Droogt wit/ondoorzichtig op; Glanzende afwerking; Matte afwerking; Overige
lt-LT: Rankdarbių klijų apdaila*: Išdžiūvęs tampa gintarinis / geltonas; Išdžiūvęs tampa skaidrus; Išdžiūvęs tampa peršviečiamas; Išdžiūvęs tampa baltas / nepermatomas; Blizgi apdaila; Matinė apdaila; Kita
hu: Kézműves ragasztó felülete: Borostyán / sárga színűre szárad; Átlátszóra szárad; Áttetszőre szárad; Fehér / átlátszatlan színűre szárad; Fényes felületű; Matt felületű; Egyéb
hr-HR: Završna obrada ljepilom za rukotvorine: Suši se žuto/jantarno; Suši se prozirno; Suši se poluprozirno; Suši se bijelo/neprozirno; Sjajni premaz; Mat premaz; Ostalo
pt-BR: Acabamento da cola para artesanato: Seca âmbar/amarelo; Seca transparente; Seca translúcido; Seca branco/opaco; Acabamento brilhante; Acabamento fosco; Outros
zh-CN: 手工胶饰面: 干燥后呈琥珀色/黄色; 干燥后透明; 干燥后半透明; 干燥后呈白色/不透明; 光泽表面; 哑光表面; 其他
el: Φινίρισμα με κόλλα χειροτεχνίας: Στεγνώνει σε χρώμα κεχριμπαριού/κίτρινο; Στεγνώνει διάφανο; Στεγνώνει ημιδιάφανο; Στεγνώνει λευκό/αδιαφανές; Γυαλιστερό φινίρισμα; Ματ φινίρισμα; Άλλο
ja: Craft接着剤仕上げ: 乾燥後は琥珀色 / 黄色; 乾燥後は透明; 乾燥後は半透明; 乾燥後は白色 / 不透明; 光沢仕上げ; マット仕上げ; その他
da: Håndværkslimens finish: Tørrer ravfarvet/gult op; Tørrer gennemsigtigt op; Tørrer halvgennemsigtigt op; Tørrer hvidt/uigennemsigtigt op; Blank finish; Mat finish; Andet
cs: Výsledný vzhled lepidla pro řemeslné použití po zaschnutí: Po zaschnutí žluté/jantarové; Po zaschnutí průhledné; Po zaschnutí průsvitné; Po zaschnutí bílé/neprůhledné; Lesklý povrch; Matný povrch; Ostatní
bg-BG: Финален ефект на лепилото при ръчна изработка: Изсъхва в кехлибарено/жълто; Изсъхва прозрачно; Изсъхва полупрозрачно; Изсъхва в бяло/непрозрачно; Гланцово покритие; Матово покритие; Други
sv: Hobbylim – ytfinish: Torkar bärnstensfärgat/gult; Torkar transparent; Torkar halvtransparent; Torkar vitt/ogenomskinligt; Blank finish; Matt finish; Övrigt
fi: Askarteluliiman pinta: Kuivuu meripihkanväriseksi/keltaiseksi; Kuivuu läpinäkyväksi; Kuivuu läpikuultavaksi; Kuivuu valkoiseksi/peittäväksi; Kiiltävä pinta; Mattapinta; Muu
sl-SI: Končni videz lepila za ustvarjanje: Po sušenju jantarno/rumeno; Po sušenju prozorno; Po sušenju prosojno; Po sušenju belo/neprozorno; Sijajni premaz; Mat; Drugo
vi: Độ hoàn thiện của keo dán thủ công: Màu hổ phách/vàng khi khô; Trong suốt khi khô; Trong mờ khi khô; Màu trắng/đục khi khô; Lớp hoàn thiện bóng; Lớp hoàn thiện mờ; Khác
de: Finish des Craft-Klebers: Trocknet bernsteinfarben/gelb; Trocknet transparent; Trocknet durchscheinend; Trocknet weiß/deckend; Glänzendes Finish; Mattes Finish; Andere
fr: Fini de la colle pour loisirs créatifs: Sèche couleur ambre/jaune; Séchage transparent; Séchage translucide; Séchage blanc/opaque; Finition brillante; Finition mate; Autre
nb: Hobbylim-finish: Tørker ravfarget/gult; Tørker gjennomsiktig; Tørker gjennomskinnelig; Tørker hvitt/ugjennomsiktig; Blank finish; Matt finish; Annet
ko: 수공예용 접착제 마감: 건조 후 호박색/노란색; 건조 후 투명함; 건조 후 반투명함; 건조 후 흰색/불투명함; 유광 마감; 무광 마감; 기타
pt-PT: Acabamento com cola Craft: Seca em âmbar/amarelo; Seca transparente; Seca translúcido; Seca em branco/opaco; Acabamento brilhante; Acabamento mate; Outro
th: ตกแต่งด้วยกาว Craft: เมื่อแห้งจะมีสีอำพัน/เหลือง; เมื่อแห้งจะโปร่งใส; เมื่อแห้งจะโปร่งแสง; เมื่อแห้งจะมีสีขาว/ทึบแสง; พื้นผิวมันวาว; พื้นผิวด้าน; อื่นๆ
es: Acabado de pegamento para manualidades: Secado en ámbar/amarillo; Secado transparente; Secado translúcido; Secado blanco/opaco; Acabado brillante; Acabado mate; Otro
sk-SK: Povrchová úprava kreatívnym lepidlom: Zasychá do jantárovej/žltej farby; Zasychá do priehľadna; Zasychá do polopriesvitna; Zasychá do bielej/nepriehľadnej farby; Lesklý povrch; Matný povrch; Iné
zh-TW: 手作膠水表面效果: 乾燥後呈琥珀色/黃色; 乾燥後變透明; 乾燥後呈半透明; 乾燥後呈白色/不透明; 亮面; 霧面; 其他
en: Craft glue finish: Dries amber/yellow; Dries clear; Dries translucent; Dries white/opaque; Gloss finish; Matte finish; Other
tr: Hobi tutkalı bitiş efekti: Kehribar rengi/sarı kurur; Şeffaf kurur; Yarı saydam kurur; Beyaz/opak kurur; Parlak bitiş; Mat bitiş; Diğer
ro-RO: Finisaj adeziv pentru proiecte de artizanat: Se usucă galben/chihlimbar; Se usucă transparent; Se usucă translucid; Se usucă alb/opac; Finisaj lucios; Finisaj mat; Altele
ru: Финиш клея для творчества: Высыхает янтарным/желтым; Высыхает прозрачным; Высыхает полупрозрачным; Высыхает белым/непрозрачным; Глянцевое покрытие; Матовое покрытие; Другое
pl: Wykończenie kleju rękodzielniczego: Wysycha na bursztynowo/żółto; Wysycha na przezroczysto; Wysycha na półprzezroczysto; Wysycha na biało/kryjąco; Wykończenie błyszczące; Wykończenie matowe; Inne
it: Finitura con colla Craft: Asciuga in giallo/ambra; Asciuga trasparente; Asciuga traslucido; Asciuga bianco/opaco; Finitura lucida; Finitura opaca; Altro